臺灣臺北地方法院民事裁定
111年度亡字第84號
聲  請  人  周麗真
上列聲請人聲請死亡宣告事件，本院裁定如下：
    主  文
一、准對失蹤人周梧源（男，民國00年0月00日生，身分證統一
    編號：Z000000000號，失蹤前籍設臺北市○○區○○路0段000號
    2樓）為宣告死亡之公示催告。
二、該失蹤人應於本公示催告揭示於法院公告處、資訊網路及其
    他適當處所之日起三個月內向本院陳報現尚生存，如不陳報
    ，本院將宣告其為死亡。
三、凡知該失蹤人生死者，均應於上開期間內，將其所知之事實
    陳報本院。
　　理  由
一、聲請意旨略以：聲請人周麗真為失蹤人周梧源之長女，周梧
    源為民國00年0月00日生，於66年6月中風走失，失蹤迄今未
    尋獲，爰依法聲請宣告失蹤人死亡等語。
二、按失蹤人失蹤滿七年後，法院得因利害關係人或檢察官之聲
    請，為死亡之宣告；失蹤人為八十歲以上者，得於失蹤滿三
    年後，為死亡之宣告，民法第8條第1、2項定有明文。又宣
    告死亡或撤銷、變更宣告死亡之裁定，利害關係人或檢察官
    得聲請之；法院准許宣告死亡之聲請者，應公示催告；公示
    催告，應記載下列各款事項：一、失蹤人應於期間內陳報其
    生存，如不陳報，即應受死亡之宣告。二、凡知失蹤人之生
    死者，應於期間內將其所知陳報法院。前項公示催告，準用
    第130條第3項至第5項之規定。但失蹤人滿百歲者，其陳報
    期間，得定為自揭示之日起二個月以上，家事事件法第155
    條、第156條亦有明文。
三、經查，聲請人主張失蹤人周梧源失蹤多年之事實，業據其提
    出周麗真、周梧源戶籍謄本為證，並經本院依職權查詢失蹤
    人投保、入出境、殯葬及失蹤案件受理及尋獲紀錄等，皆無
    失蹤人之相關資料，有健保資訊連結作業、勞保局Web IR系
    統查詢結果、內政部移民署函、新北市殯葬管理處函、臺北
    市殯葬管理處函、臺北市政府警察局文山第一分局函附失蹤
    人口系統--資料報表在卷可參。聲請人雖主張失蹤人周梧源
    自66年6月間中風失蹤，然並未提出相關事證以證實說，而
    依臺北市政府警察局文山第一分局函附失蹤人口系統--資料
    報表，可知失蹤人於89年5月18日經戶政人員通報並列為失
    蹤人口迄今，可認失蹤人應至遲於89年5月18日之後即處於
    失蹤之狀態，迄今仍行方不明，符合得為死亡宣告之7年法
    定期間，而聲請人與失蹤人有法律上利害關係，故其請求對
    失蹤人為死亡宣告前之公示催告，於法有據，應予准許。
四、依家事事件法第156條，裁定如主文。　　
中　　華　　民　　國　　111 　年　　8 　　月　　3   　日
                  家事法庭  法　官  翁儀齡
以上正本係照原本作成。
如不服本裁定應於送達後10日內向本院提出抗告狀，並繳納抗告
費新臺幣1,000元。　　　　　　　　　
中　　華　　民　　國　　111 　年　　8 　　月　　3 　　日
                            書記官  尹遜言